【裁判字號】    99,抗,293
【裁判日期】    991021
【裁判案由】    證人裁罰
【裁判全文】
臺灣高等法院高雄分院民事裁定           99年度抗字第293號
抗  告  人
即受 罰 人
即  證  人  甲○○
上列抗告人因原告陳致中與被告邱毅間請求損害賠償事件為證人
，抗告人對於中華民國99年10月6日台灣高雄地方法院99年度訴字
第1137號所為裁定，提起抗告，本院裁定如下：
    主    文
抗告駁回。
抗告程序費用由抗告人負擔。
    理    由
一、按證人受合法之通知，無正當理由而不到者，法院得以裁定
    處新台幣3 萬元以下罰鍰，證人已受前項裁定，經再次通知
    仍不到場者，得再科處新台幣6 萬元以下之罰鍰，並得拘提
    之，民事訴訟法第303 條第1 項、第2 項定有明文。
二、原審法院受理原審法院99年度訴字第1137號原告陳致中與被
    告邱毅間損害賠償事件，抗告人即受罰人為證人，經通知於
    民國（下同）99年10月5 日到場應訊，抗告人已於99年9 月
    15日收受通知，有送達證書附卷可憑（見原審院卷第262 頁
    ），惟抗告人並未到場，經原審法院認抗告人無正當理由不
    到場，違背證人作證之義務，影響原審法院上開民事事件之
    進行，依上開規定科以罰鍰2 萬元。
三、本件抗告意旨略以：抗告人因工作之故，於99年10月4 日受
    上海維納斯婚紗攝影公司之邀，前往上海演出，此有電子機
    票及該公司之邀請證明書可證，抗告人僅因未及向原審法院
    請假，導致原審法院誤認抗告人不到場係無正當理由，因此
    ，原裁定科處抗告人罰鍰即與法有違云云。經查，抗告人已
    於99年9 月15日收受開庭通知，此有送達證書在卷可稽（見
    原審卷第262 頁），此距抗告人需赴上海之日相隔仍有將近
    20日之久，抗告人自有充足時間變更其赴上海行程，且參以
    抗告人前次於99年8 月26日收受原審法院應於99年9 月7日
    到庭作證之通知後，竟遲至99年9 月6 日才臨時以電話向承
    審信股書記官表示因上課無法到庭作證（參原審院卷第226
    頁），是可見抗告人有意規避此到庭作證之義務，其未到庭
    作證應認無正當理由。綜上，原審法院依上開規定裁罰抗告
    人罰鍰2 萬元並無不當，抗告為無理由，應予駁回。
四、據上論結，本件抗告為無理由，爰依民事訴訟法第495 條之
    1 第1 項、第449 條第1 項、第95條、第78條，裁定如主文
    。
中    華    民    國    99    年    10    月    21    日
                              民事第四庭
                                  審判長法官  蔡文貴
                                  法      官  謝靜雯
                                  法      官  黃科瑜
以上正本證明與原本無異。
如不服本裁定應於送達後10日內向本院提出再抗告狀( 並按他造
當事人之人數附繕本) ，並繳納再抗告費新臺幣1,000 元。再為
抗告僅得以適用法規顯有錯誤為理由，並應委任律師為代理人。
如委任律師提起抗告者，應一併繳納抗告費。
中    華    民    國    99    年    10    月    25    日
                                  書  記  官  彭筱瑗
附註：
抗告人之配偶、三親等內之血親、二親等內之姻親，或抗告人為
法人、中央或地方機關時，其所屬專任人員具有律師資格並經法
院認適當者，亦得為第三審代理人。
抗告人或其法定代理人具有律師資格者及前項情形，應於提起抗
告或委任時釋明之。

司法院資訊處製作；財團法人民間司法改革基金會備份。
